【裁判字號】    97,聲,49
【裁判日期】    970326
【裁判案由】    確定訴訟費用額
【裁判全文】
臺灣苗栗地方法院民事裁定                97年度聲字第49號
聲  請  人  乙○○
相  對  人  甲○○
                      號
上列當事人間請求清償借款事件，聲請人聲請確定訴訟費用額，
本院裁定如下：
    主  文
相對人應負擔之訴訟費用額確定為新臺幣壹萬壹仟參佰伍拾元，
及自本裁定送達之翌日起至清償日止，按年利率百分之五計算之
利息。
聲請人其餘聲請駁回。
    理  由
一、按法院未於訴訟費用之裁判確定其費用額者，第一審受訴法
    院於該裁判有執行力後，應依聲請以裁定確定之。依第一項
    確定之訴訟費用額，應於裁定送達之翌日起，加給按法定利
    率計算之利息，民事訴訟法第91條第1 、3 項定有明文。
二、聲請人與相對人間請求清償借款事件，業經本院94年度訴字
    第116 號民事判決確定在案，其訴訟費用應由相對人負擔。
三、經本院調卷審查後，相對人應給付聲請人已墊付之訴訟費用
    額，依後附計算書確定為如主文所示之金額。至聲請人於聲
    請狀中所列強制執行費新臺幣（下同）7,204 元，係屬因強
    制執行而支出之費用，應依強制執行法第29條之規定向執行
    法院聲請確定其數額；又本件清償借款訴訟並無調查財產資
    料之必要，是聲請人主張94年7 月8 日所支出之申請調查財
    產資料費500 元為訴訟費用，並無依據，況依其繳納費用之
    日期在本件訴訟終結後，可知該筆費用並非本件支出之訴訟
    費用；另聲請人所列裁判費11,910元，其中1,000 元為支付
    命令聲請費，然本件訴訟並無聲請人聲請支付命令後，經相
    對人異議之情形，是該支付命令應為聲請人另行聲請所生之
    費用，非屬本件訴訟費用，應予剔除。末按我國民事訴訟不
    採律師訴訟主義，故當事人所支出之律師費用，自不在訴訟
    費用之內。惟當事人確有不能自為訴訟行為，須委任人代理
    之情形所支出之代理人費用，如可認為伸張權利或防禦上所
    必要者，方屬訴訟費用之一種。職是，律師費用不在訴訟費
    用之內，必係代理人費用，始屬訴訟費用之一種，最高法院
    著有81年度台上字第90號民事判決意旨可資參照。查聲請人
    於上開清償借款訴訟中並無不能自為訴訟行為之情事，亦無
    委任律師為訴訟代理人之情形，是聲請人所支出之律師諮詢
    費1,000 元，非屬本件訴訟費用，亦應予剔除，附此敘明。
四、依民事訴訟法第91條第1 項、第3 項，裁定如主文。
中    華    民    國    97    年    3     月    26    日
                  民事庭法  官  曾明玉
以上正本係照原本作成。
如不服本裁定應於送達後10日內向本院提出抗告狀，並繳納抗告
費新臺幣1,000 元。
                        書記官  黃麗靜
中    華    民    國    97    年    3     月    26    日
計算書：
┌──┬──────┬────────┬───────────┐
│編號│    項目    │ 金額（新臺幣） │        說        明  │
├──┼──────┼────────┼───────────┤
│ 01 │第一審裁判費│     9,910元    │聲請人墊付。          │
├──┼──────┼────────┼───────────┤
│ 02 │公示送達費  │     1,440元    │聲請人墊付。          │
├──┴──────┼────────┼───────────┤
│      合計        │    11,350元    │皆應由相對人負擔。    │
└─────────┴────────┴───────────┘


司法院資訊處製作；財團法人民間司法改革基金會備份。
